【裁判字號】    95,台上,343
【裁判日期】    950119
【裁判案由】    偽造有價證券
【裁判全文】
最高法院刑事判決              九十五年度台上字第三四三號
    上  訴  人  甲○○
                        號5樓.
                        送達代收人吳慶隆律師
上列上訴人因偽造有價證券案件，不服台灣高等法院中華民國九
十四年十月十七日第二審更審判決（九十四年度上更(一)字第五九
一號，起訴案號：台灣台北地方法院檢察署九十四年度偵字第四
四一號），提起上訴，本院判決如下：
    主  文
上訴駁回。
    理  由
本件原判決以提起上訴，應自判決送達後十日內為之，刑事訴訟
法第三百四十九條定有明文。查上訴人甲○○係於民國九十四年
一月二十八日遷入台北市中山區○○○路○段一九四巷五號五樓
之一，有台北市信義區戶政事務所九十四年九月二十七日北市信
戶所字第０九四三一一０五二００號函及台北市中山區戶政事務
所九十四年九月二十八日北市中戶二字第０九四三一二三八八０
０號函在卷可稽，上訴人係於九十四年四月十五日收受第一審法
院判決（九十四年度訴字第二一五號）之送達，有送達證書附卷
可證，竟遲至同年四月二十八日始提起上訴，已逾十日期間（上
訴人住所在台北市無在途期間），乃依上開規定判決駁回上訴人
在第二審之上訴，原判決已說明其依憑之證據及理由。按送達於
住居所、事務所或營業所不獲會晤應受送達人者，得將文書付與
有辨別事理能力之同居人或受僱人，民事訴訟法第一百三十七條
第一項著有明文，上開規定依刑事訴訟法第六十二條之規定準用
之。查本件第一審判決正本（九十四年度訴字第二一五號）於九
十四年四月十五日送達上訴人之住所地台北市中山區○○○路○
段一九四巷五號五樓之一，由智慧星大廈管理室總幹事李南雅代
為簽收，有送達證書及該大廈郵件代收登記簿影本在卷（見第一
審卷第六一頁，本院九十四年度台上字第四七九二號卷第一０、
一一頁）可考。查該智慧星大廈管理室總幹事李南雅為該大廈住
戶（上訴人為住戶之一）所僱用之人，其代為收受送達，揆之上
開規定，自屬合法送達。至上訴人為何遲至九十四年四月二十七
日始向李南雅領取上開第一審判決正本，並不影響上開判決正本
已合法送達之起算。本件原判決據以認定本件上訴人之上訴已逾
法定上訴期間，駁回上訴人在第二審上訴，經核於法尚無違誤。
上訴人上訴意旨仍執前詞，以本件上開第一審判決上訴人並未親
自簽收，亦非上訴人之同居人或受僱人所收受，亦未依法寄存送
達於自治或警察機關，並非合法送達云云，顯有誤會，雖原判決
理由內之說明，稍嫌簡略，但於判決本旨並不生影響，應認本件
上訴為無理由，予以駁回。
據上論結，應依刑事訴訟法第三百九十六條第一項，判決如主文
。
中    華    民    國  九十五  年    一    月   十九   日
                      最高法院刑事第五庭
                          審判長法官  莊  登  照
                                法官  洪  明  輝
                                法官  黃  一  鑫
                                法官  林  秀  夫
                                法官  徐  昌  錦
      本件正本證明與原本無異
                                      書  記  官
中    華    民    國  九十五  年    一    月  二十五  日
                                                      Ｅ


司法院資訊處製作；財團法人民間司法改革基金會備份。
